臺灣臺北地方法院民事裁定
111年度訴字第3950號
原      告  仲信資融股份有限公司

法定代理人  陳鳳龍  
訴訟代理人  王筑萱  
被      告  徐玉玲  
上列當事人間請求清償借款事件，本院裁定如下：
    主  文
本件移送臺灣士林地方法院。
    理  由
一、按訴訟，由被告住所地之法院管轄；訴訟之全部或一部，法
    院認為無管轄權者，依原告聲請或依職權以裁定移送其管轄
    法院，民事訴訟法第1條第1項前段、第28條第1項分別定有
    明文。又當事人得以合意定第一審管轄法院，民事訴訟法第
    24條第1項雖定有明文，但此合意管轄之約束力，僅及於合
    意管轄約定之當事人，而不及於第三者（最高法院97年度台
    抗字第110號裁定意旨參照）。
二、經查：
  ㈠本件被告與訴外人安泰商業銀行股份有限公司（下稱安泰銀
    行）簽立之信用借款契約書第20條固約定以本院為第一審管
    轄法院，惟該合意管轄條款係被告與安泰銀行間之約定。再
    依原告提出之經濟部109年8月25日經授商字第10901112700
    號函及債權讓與聲明書（院卷第31至32頁、第25頁），原告
    與立新資產管理股份有限公司（下稱立新公司)合併，由合
    併後存續之原告概括承受立新公司之權利義務關係，固自安
    泰銀行、長鑫資產管理股份有限公司、亞洲信用管理股份有
    限公司、新歐資產管理有限公司輾轉受讓對被告之借款債權
    ，惟此行為核屬債權讓與，並非契約承擔，原告尚非上開貸
    款契約之當事人，其與被告間即無合意管轄之約定存在。又
    原告陳報被告籍設臺北市內湖區，另被告借款時住所地亦在
    該地，有信用借款契約書在卷（院卷第15頁），依民事訴訟
    第1條第1項前段之規定，自應由臺灣士林地方法院管轄。且
    綜觀原告起訴狀亦未敘明本院有其他特別審判籍之情事。茲
    原告以兩造有合意管轄之約定而誤向無管轄權之本院起訴，
    顯係違誤，爰依職權將本件移送於該管轄法院。
  ㈡至臺灣高等法院暨所屬法院100年法律座談會民事類提案第34
    號研討結果固認依民法第297條第1項規定，債權讓與之契約
    ，於債權人與受讓人間債權讓與之合意，即生效力，附隨於
    原債權之抗辯權（含實體法上之抗辯及訴訟法上抗辯），亦
    不因債權之讓與而喪失，故原合意管轄約定應拘束受讓人與
    債務人。惟債權讓與為民事實體法上之概念，於程序法上之
    事項並非當然援用。況民事訴訟法第24條第1項已就合意管
    轄為特別規定，載明合意管轄係「當事人」以合意定第一審
    管轄法院，訴訟之兩造即受讓人與債務人間既無合意管轄之
    約定，本於對當事人程序上之保障，自難認雙方當事人受到
    當事人一方與訴外人間合意管轄約定之拘束，該見解自無具
    有實質上拘束力，本院自仍得本於確信為認定，併予指明
　　。
中　　華　　民　　國　　111 　年　　8  　月　　 23  　日
                  民事第三庭    法　官　林瑋桓
以上正本係照原本作成。
如對本裁定抗告須於裁定送達後十日內向本院提出抗告狀，並繳
納抗告費新臺幣一千元。
中　　華　　民　　國　　111 　年　　8 　 月　　 23  　日
                                書記官　江慧君